【裁判字號】    97,訴,1766
【裁判日期】    980424
【裁判案由】    妨害自由等
【裁判全文】
臺灣高雄地方法院刑事判決              97年度訴字第1766號
公  訴  人  臺灣高雄地方法院檢察署檢察官
被      告  丙○○
選任辯護人  梁智豪律師
被      告  甲○○ ○○○ ○.
                    中華民國居留證統一編號：SD00000000號
上列被告因妨害自由等案件，經檢察官提起公訴（96年度偵字第
24912 、27644 、28757 、32819 號），本院判決如下：
    主  文
丙○○共同意圖營利而違反任何人不得媒介外國人非法為他人工
作之規定，共伍罪，各處有期徒刑貳月，如易科罰金，均以新臺
幣仟元折算壹日，各併科罰金新臺幣柒萬元，罰金如易服勞役
，均以新臺幣壹仟元折算壹日。應執行有期徒刑陸月，如易科罰
金，以新臺幣仟元折算壹日，併科罰金新臺幣拾萬元，罰金
如易服勞役，以新臺幣壹仟元折算壹日。
甲○○ ○○○ ○○○○ ○○○○○○ （陶氏紅芳）共同意圖營利而違反任何人
不得媒介外國人非法為他人工作之規定，共伍罪，各處有期徒刑
貳月，如易科罰金，均以新臺幣壹仟元折算壹日。應執行有期徒
刑陸月，如易科罰金，以新臺幣壹仟元折算壹日；緩刑年，並
於刑之執行完畢或赦免後，驅逐出境。
丙○○、甲○○ ○○○ ○○○○ ○○○○○○ （陶氏紅芳）其他被訴私行拘禁
罪部分均無罪。
    事  實
一、丙○○係從事外籍勞工仲介工作，為世統人力仲介有限公司
    （下稱世統公司）之實際負責人，陶氏紅芳則為逃逸之越南
    籍外籍勞工（於民國95年4 月25日逃逸）且為丙○○之女友
    ，詎丙○○與陶氏紅芳均明知任何人不得媒介外國人非法為
    他人工作，為賺取仲介費用及每月自外勞處抽取之佣金，竟
    共同意圖營利，而基於媒介外國人非法為他人工作之犯意聯
    絡，分別於下列時間、為下列媒介外國人非法為他人工作之
    行為：
  (一)緣BUENGPHROM SAITHONG （中文名字沙同）於95年10月22日
    經由世統公司丙○○之仲介來臺擔任雇主施德君之外籍看護
    工，嗣因遭施德君嫌棄不會講中文而不願繼續僱用，沙同遂
    向丙○○表明想繼續在臺工作並轉換雇主之意願。丙○○與
    陶氏紅芳均明知外勞轉換雇主須申請後經主管機關許可，仍
    基於共同意圖營利而媒介外國人非法為他人工作之犯意聯絡
    ，於民國95年11月4 日晚上7 時許，鼓吹並一同駕駛車輛前
    往施德君住處接應沙同逃逸，再將沙同安置在陶氏紅芳位在
    高雄市○○區○○路248 住處等待新雇主，由丙○○於96年
    6 月4 日，以月薪新臺幣（下同）15,000元之代價，非法仲
    介沙同至不知情之乙○○位在高雄市○○區○○路43號住處
    擔任看護工，並向乙○○收取每月2,000 元之就業安定費及
    向沙同收取不詳之佣金，於96年8 月21日，因乙○○認沙同
    服務不好要求丙○○更換時而為警查獲（詳如附表一編號1
    所示）。
  (二)NGUYEN THI LAN（中文名字阮氏藍）於94年5 月24日經由某
    人力仲介公司引進擔任雇主王徐燕雪之外籍監護工，因王徐
    燕雪表明不願繼續僱用，阮氏藍遂於95年7 月19日自王徐燕
    雪處逃逸，並暫時居住在臺灣所認識不詳姓名年籍之男朋友
    處，而丙○○、陶氏紅芳於不詳時、地結識阮氏藍後，明知
    阮氏藍係逃逸外勞，猶基於共同意圖營利而媒介外國人非法
    為他人工作之犯意聯絡，以可提供阮氏藍幫傭機會，於96年
    2 月農曆年後某日，以月薪21,000元之代價，非法仲介阮氏
    藍至不知情之丁○○○位在高雄市鼓山區○○○路247 巷15
    弄4 號2 樓之1 住處擔任看護工，丙○○、陶氏紅芳每月再
    前往丁○○○上開住處收取阮氏藍之月薪，在從中收取不詳
    之佣金，之後於96年8 月中旬某日，丙○○非法仲介外勞一
    事即將東窗事發，丙○○遂央請丁○○○將阮氏藍暫時帶往
    別處躲避，而於96年8 月28日下午1 時許在丁○○○媳婦董
    秀美位在高雄市○○區○○路601 巷8 號15樓住處為警查獲
    ，始悉上情（詳如附表一編號2 所示）。
  (三)緣NGUYEN THI HONG TIEP（中文名字阮氏紅接）於92年10月
    19日經由某人力仲介公司引進擔任雇主洪家榮之外籍監護工
    ，又轉換雇主為沈俊宏，嗣阮氏紅接於工作期限屆至將回國
    之際，因思繼續在臺工作，遂透過友人之介紹認識丙○○、
    陶氏紅芳，丙○○、陶氏紅芳即於95年7 月6 日晚上11時許
    ，以提供其他工作為由，鼓吹阮氏紅接自雇主沈俊宏處逃逸
    ，丙○○、陶氏紅芳並一同開車前往高雄縣鳳山火車站接應
    阮氏紅接，復將阮氏紅接安置在陶氏紅芳位在高雄市○○區
    ○○路248 號住處及不詳處所等待新雇主，於95年7 月9 日
    ，再由丙○○以月薪21,000元之代價，非法仲介阮氏紅接至
    不知情之蔡俊賢位在高雄縣鳳山市○○路186 號「地藏寺」
    道場處幫傭，並向阮氏紅接抽取第一個月11,000元，第二個
    月6,000 元及第三個月之後每月4,000 元之佣金，之後阮氏
    紅接於96年8 月2 日上午10時許在上址為警查獲，始悉上情
    （詳如附表一編號3 所示）。
  (四)緣FATMAWATI 於95年8 月3 日經由某人力仲介公司引進擔任
    雇主程兆祥之外籍監護工後，因FATMAWATI 工作期限將至而
    於仲介公司宿舍處等待遣返，為求繼續在臺工作，遂透過友
    人之介紹認識丙○○、陶氏紅芳，丙○○、陶氏紅芳即於96
    年6 月28日晚上6 時許，以提供其他工作為由，鼓吹FATMAW
    ATI 自上開仲介公司宿舍處逃逸，並一同開車在高雄火車站
    接應FATMAWATI 並將之安置在陶氏紅芳某不詳住處等待新雇
    主，再由丙○○於96年8 月8 日，以日薪700 元之代價，非
    法仲介FATMAWATI 至不知情之李雁進位在高雄市○○路183
    巷12號住處擔任看護工，並與FATMAWATI 約定抽取不詳之佣
    金，嗣FATMAWATI 於96年8 月22日為警查獲，始悉上情（詳
    如附表一編號4 所示）。
  (五)緣NGUYEN THI VAN（中文名字阮氏雲）於94年7 月22日經由
    某人力仲介公司引進，並於95年3 月9 日轉換擔任雇主曾秋
    娟之外籍監護工，因阮氏雲負責照料雇主曾秋娟之父而需往
    返於高雄長庚醫院，遂結識同為越南籍之陶氏紅芳，陶氏紅
    芳便以提供工作機會為由鼓吹阮氏雲自曾秋娟處逃逸，雙方
    遂約定於96年5 月26日上午6 時30分許，由丙○○、陶氏紅
    芳一同開車前往曾秋娟處接應阮氏雲，並將之安置在適當處
    所等待新雇主，丙○○再於96年7 月28日，以日薪800 元，
    每月給付24,000元之代價，非法仲介阮氏雲予不知情之歐宸
    瑜擔任看護，並與阮氏雲約定抽取不詳之佣金；嗣於96年8
    月間某日，丙○○以電話告知歐宸瑜其遭警方查緝，請歐宸
    瑜將阮氏雲攜出並隨意棄置，歐宸瑜因而心覺有異，於96年
    8 月17日報警查獲，歐宸瑜因而未支付阮氏藍之月薪予丙○○（詳如附表一編號5 所示）。
二、案經高雄市政府警察局苓雅分局報請臺灣高雄地方法院檢察
    署檢察官偵查起訴。
    理  由
壹、證據能力部分：
一、按被告以外之人於偵查中向檢察官所為陳述，除顯有不可信
    之情況者外，得為證據，刑事訴訟法第159 條之1 第2 項定
    有明文。本件證人沙同、阮氏紅接、乙○○、丁○○○、蔡
    俊賢、李雁進、歐宸瑜、施德君於檢察官偵查中具結後所為
    之證述，已依法於檢察官訊問前具結，皆可擔保其係據實陳
    述，且本院並查無檢察官有以不正方法取證，或有任何其他
    顯有不可信之情事，依上說明，上開證人於偵查中之證言自
    均具有證據能力。
二、按被告以外之人於審判外之言詞或書面陳述，除法律有規定
    者外，不得作為證據；又被告以外之人於審判中有滯留國外
    或所在不明而無法傳喚或傳喚不到之情形者，其於檢察事務
    官、司法警察官或司法警察調查中所為之陳述，經證明具有
    可信之特別情況，且為證明犯罪事實之存否所必要者，得為
    證據，刑事訴訟法第159 條第1 項、第159 條之3 第3 款分
    別定有明文。查證人沙同、阮氏藍、阮氏紅接於警詢中所為
    之陳述，雖均為審判外所為之陳述；惟證人沙同、阮氏藍、
    阮氏紅接分別於96年10月16日、96年9 月6 日、97年12月11
    日經遣送出境，有內政部入出國移民署專勤事務第二大隊高
    雄市專勤隊（下稱移民署高雄市專勤隊）98年2 月2 日函附
    之資料附卷可稽（參本院97訴1766號卷第17～28頁），且為
    當事人所不爭執，足見上開證人於審判中分別有滯留國外無
    法傳喚之情事，而上開證人於警詢中所為之陳述，均係關於
    其聽從被告丙○○、陶氏紅芳之鼓吹而逃離原合法雇主處，
    及被告非法仲介其予新雇主乙○○、丁○○○、蔡俊賢而為
    警查獲之情形，係就其親身經歷所為，且在知悉相關訴訟上
    權利後所述，另查無非任意性取供各情，具有可信之特別情
    況，並為證明被告犯罪事實存否所必要，應認證人沙同、阮
    氏藍、阮氏紅接於警詢中之陳述，均具有證據能力。
三、按被告以外之人（包括證人、鑑定人、告訴人、被害人及共
    同被告等）於審判外之陳述雖不符刑事訴訟法第159 條之1
    至之4 等4 條之規定，而經當事人於審判程序同意作為證據
    ，法院審酌該言詞陳述或書面陳述作成時之情況，認為適當
    者，得為證據。而當事人、代理人或辯護人於法院調查證據
    時，知有前項不得為證據之情形，而未於言詞辯論終結前聲
    明異議者，視為有前項之同意，刑事訴訟法第159 條之5 定
    有明文。查證人FATMAWATI 、阮氏雲、蔡俊賢、李雁進、歐
    宸瑜、施德君於警詢時之證述及本判決後述所引用之其餘證
    據，其性質屬於傳聞證據部分，當事人均已知上述證據乃傳
    聞證據，而未於言詞辯論終結前聲明異議（參97訴1766號卷
    第77頁），本院審酌上開證據與本案犯罪事實具有關連性且
    無不當取得之情形，認為以之作為本案之證據亦屬適當，揆
    諸前開規定，上開傳聞證據均應具有證據能力。
貳、實體部分
一、被告丙○○、陶氏紅芳被訴違反就業服務法有罪部分：
    訊據被告丙○○於本院審理時固坦承於附表一編號1 ～5 所
    示時、地，非法仲介附表一編號1 ～5 所示之逃逸外勞予雇
    主之事實，惟否認被告陶氏紅芳與其共同犯上開非法仲介外
    國人為他人工作之犯行，辯稱：陶氏紅芳未參與上開犯行云
    云。另質之被告陶氏紅芳則矢口否認有何非法仲介附表一編
    號1 ～5 所示逃逸外勞予雇主之犯行，辯稱：其與丙○○係
    男女朋友，有時候會跟丙○○到處去玩，但其並未媒介任何
    外勞與他人工作云云。經查：
  (一)被告丙○○於附表一編號1 ～5 所示時、地，非法仲介附表
    一編號1 ～5 所示之逃逸外勞予各該雇主之事實，除據被告
    丙○○於本院審理時坦承不諱外（參本院97審訴4159號卷第
    23頁，97訴1766號卷第77、116 頁），且上開各次之非法仲
    介行為各有如下證人之證述在卷可查：
    1.附表一編號1 部分，業據證人沙同於警詢時證稱：其自原
      雇主處逃逸後就在陶氏紅芳住處等待新雇主，於96年6 月
      初，丙○○將其送至高雄市小港區某新雇主處擔任監護工
      ，直至96年8 月21日晚上10時許為警查獲等語明確（參偵
      四卷第72頁）；核與證人乙○○於偵查、本院審理時證稱
      ：當初委託丙○○代為引進外勞，丙○○遂於96年6 月4
      日仲介沙同擔任看護其子之工作，當初說好該外勞之月薪
      是15,000元，還有每月給付就業安定費2,000 元，其他的
      錢則另外計算，之後因沙同一直偷打電話及帶男友去醫院
      無法管教，其遂於96年8 月21日要求丙○○將沙同帶走等
      語相符（參偵一卷第172 頁，偵四卷第52頁，本院97訴17
      66號卷第85～86頁），是被告丙○○於附表一編號1 所示
      時、地，非法仲介沙同予證人乙○○之情，堪可認定。
    2.附表一編號2 部分，業據證人阮氏藍於警詢時證稱：其於
      逃亡期間在路上偶遇不認識之男子介紹其至高雄市○○區
      ○○路601 巷8 號15樓工作，嗣於96年8 月28日下午1 時
      許在上址電梯口為警查獲等語明確（參偵一卷第42頁）；
      核與證人丁○○○於本院審理時證稱：因其夫中風需人照
      顧，遂委託丙○○代為引進外勞，丙○○、陶氏紅芳便於
      96年2 月過完農曆年後某日仲介綽號「小莉」之阮氏藍至
      其中華一路住處幫傭，阮氏藍每月之薪資為21,000元，嗣
      因丙○○通知其帶阮氏藍離開以躲避查緝，其方帶同其夫
      與阮氏藍前往媳婦董秀美位在高雄市○○區○○路601 巷
      8 號15樓之住處躲避，但阮氏藍還是在上址被警方查獲等
      語相符（參本院97訴1766號卷第81～84頁），是被告丙○○於附表一編號2 所示時、地，非法仲介阮氏藍予證人丁○○○等情，實堪認定。
    3.附表一編號3 部分，業據證人阮氏紅接於警詢、偵查中證
      稱：其自原雇主處逃逸後就在陶氏紅芳處等候新雇主，於
      95年7 月9 日，丙○○將其仲介至蔡俊賢地藏寺道場處幫
      傭，每月之薪資為21,000元，之後於96年8 月2 日為警查
      獲等語明確（參偵三卷第18～19頁）；核與證人蔡俊賢於
      警詢、偵查中證稱：其因向世統公司丙○○申請外勞，丙○○遂於95年7 月9 日將阮氏紅接帶到其道場處幫傭，並
      表示會處理妥當不用簽任何文件，但每月要收取外勞之薪
      資21,000元，嗣阮氏紅接於96年8 月2 日在其道場為警查
      獲等語相符（參偵三卷第14～17頁），並有高雄市政府警
      察局苓雅分局三多派出所臨檢紀錄表附卷可佐（參偵三卷
      第31頁），是被告丙○○於附表一編號3 所示時、地，非
      法仲介阮氏紅接予證人蔡俊賢一節，亦堪認定。
    4.附表一編號4 部分，業據證人FATMAWATI 於警詢時證稱：
      其自收容中心逃逸後就在陶氏紅芳住處等待新雇主，於96
      年8 月8 日，丙○○將其送至高雄市○○區○○路李雁進
      住宅內照顧病人，嗣於96年8 月22日為警查獲等語明確（
      參偵四卷第67頁）；核與證人李雁進於警詢、偵查中證稱
      ：其妻因臥病在床需人照顧，故委託世統公司丙○○代為
      引進外勞，於96年8 月8 日丙○○仲介外勞FATMAWATI 至
      其左營文府路住處擔任看護工，並約定日薪700 元，因FA
      TMAWATI 力氣太小無法看護其妻，故於96年8 月22日請丙○○帶走等語相符（參偵一卷第190 、304 ～305 頁，偵
      四卷第60～61頁），是被告丙○○於附表一編號4 所示時
      、地，非法仲介FATMAWATI 予證人李雁進一情，洵堪認定
      。
    5.附表一編號5 部分，業據證人阮氏雲於警詢時證稱：其自
      原雇主處逃逸後，丙○○遂於96年7 月28日將其轉介到雇
      主歐宸瑜處，嗣於96年8 月17日因歐宸瑜懷疑其身分而報
      警查獲等語明確（參偵四卷第63頁）；核與證人歐宸瑜於
      警詢、偵查中證稱：其因父親離癌需人看護，遂委託世統
      公司丙○○代為引進外勞，丙○○於96年7 月28日將阮氏
      雲帶到其住處並約定該外勞之日薪為800 元，嗣於96年8
      月間，丙○○打電話叫其交阮氏雲帶往別處丟棄，其心覺
      有異便報警處理，才知道丙○○所引進的乃非法外勞等語
      相符（參偵四卷第57～58、143 頁），是被告丙○○於附
      表一編號5 所示時、地，非法仲介阮氏雲予證人歐宸瑜等
      情，亦可認定。
  (二)至被告丙○○、陶氏紅芳均否認被告陶氏紅芳有參與上開附
    表一編號1 ～5 所示非法仲介外勞予各該雇主之犯行，然查
    ：
    1.被告陶氏紅芳係越南籍，於92年9 月18日來臺擔任監護工
      ，於93年9 月16日轉換雇主為傅宏文，嗣於95年4 月25日
      自傅宏文處逃逸，並透過友人介紹認識被告丙○○，進而
      交往成為男女朋友，於96年8 月15日為警查獲等情，業據
      被告陶氏紅芳於警詢時自承在卷（參偵二卷第6 頁），並
      有陶氏紅芳外勞居留資料查詢明細附卷可參（參偵一卷第
      17頁），是此部分之事實，堪以認定。
    2.又證人沙同、阮氏紅接、FATMAWATI 、阮氏雲分別於附表
      一編號1 、3 、4 、5 所示時間來臺擔任監護工，嗣其4
      人分別因想轉換雇主或期限屆至不想回國等理由，而思繼
      續在臺工作，俟有被告丙○○、陶氏紅芳知悉上情，遂以
      提供工作機會為由，分別於附表一編號1 、3 、4 、5 所
      示時間，鼓吹並接應沙同、阮氏紅接、FATMAWATI 、阮氏
      雲等人自附表一編號1 、3 、4 、5 所示之原合法雇主處
      逃逸之事實，業據證人沙同於警詢時證稱：其於95年10月
      22日透過世統公司之仲介來臺擔任監護工，因遭雇主嫌棄
      其不會講中文而不願續聘，其便向丙○○要求轉換雇主或
      讓其回國，但丙○○以轉換雇主不容易及可提供其他工作
      為由，鼓吹其自施德君處逃逸，之後丙○○與綽號「阿蘭
      」之陶氏紅芳於95年11月4 日晚上7 時一同前來施德君處
      接應其逃逸等語（參偵一卷第12～15頁，偵四卷第71～72
      頁）；證人阮氏紅接於警詢、偵查中證稱：其於92年10月
      間某日來臺擔任監護工，於94年8 月8 日轉換雇主為沈俊
      宏，嗣工作期限屆至而原雇主要將其送回越南時，因不願
      就此回國，遂經由朋友介紹而認識丙○○、綽號「阿蘭」
      之陶氏紅芳，丙○○、陶氏紅芳以提供工作機會為由鼓吹
      其自沈俊宏處逃逸，並在95年7 月6 日晚上11時在鳳山火
      車站接應其至陶氏紅芳住處等語（參偵一卷第19、97頁，
      偵三卷第18頁），且參以阮氏紅接外勞居留資料查詢（參
      偵三卷第32頁），可知阮氏紅接係於92年10月19日來臺無
      訛；證人FATMAWATI 於警詢時證稱：其於95年8 月3 日來
      臺，嗣因工作期限將至必須回國，雇主便將其安排在仲介
      公司宿舍等待遣返，但因其想要留在臺灣賺錢，就透過友
      人介紹而認識丙○○、綽號「阿蘭」之陶氏紅芳，丙○○
      、陶氏紅芳以提供工作機會為由鼓吹其逃跑，並於96年6
      月28日晚上6 時在高雄火車站開車接其前往陶氏紅芳住處
      隱藏等語（參偵一卷第26～27頁）；證人阮氏雲於警詢時
      證稱：其於94年7 月來臺，並於95年3 月9 日受曾秋娟雇
      用擔任看護工，因照料曾秋娟之父需往返於高雄長庚醫院
      ，因而結識綽號「阿蘭」之陶氏紅芳，陶氏紅芳鼓吹其逃
      逸，並約定於96年5 月26日在曾秋娟住處接應，逃逸當日
      陶氏紅芳便與丙○○一同前來接應其逃走等語（參偵四卷
      第62～65頁），且參以阮氏雲之外勞居留資料查詢（參偵
      四卷第82頁），可知阮氏雲係於94年7 月22日來臺無誤。
    3.是依上開證人沙同、阮氏紅接、FATMAWATI 、阮氏雲等4
      人證述內容，可知上開證人沙同、阮氏紅接、FATMAWATI
      、阮氏雲等4 人於逃逸時，均由被告丙○○、陶氏紅芳一
      同前往約定之地點接應至陶氏紅芳之住處隱藏；以被告陶
      氏紅芳來臺擔任外勞多年，中間並曾轉換雇主之經驗，當
      知臺灣關於外勞之轉換須經主管機關核可之規定，且其亦
      身為逃逸外勞，故對於上開逃逸外勞沙同、阮氏紅接、FA
      TMAWATI 、阮氏雲等4 人之逃逸目的無非是想留在臺灣繼
      續工作賺錢等節，自應知之甚詳，竟仍與被告丙○○共同
      接應上開外勞沙同、阮氏紅接、FATMAWATI 、阮氏雲等人
      逃逸，並提供處所供該外勞隱藏，倘無利可圖，又豈會冒
      被查緝係逃逸外勞身分之風險，而與被告丙○○一同駕車
      前往接應外勞逃逸？足見其主觀上確明知沙同、阮氏紅接
      、FATMAWATI 、阮氏雲等人不想回國而欲留在臺灣工作，
      為圖非法仲介之利益，而與丙○○共同策劃並接應上開外
      勞沙同、阮氏紅接、FATMAWATI 、阮氏雲等人逃逸，並伺
      機非法仲介該外勞以賺取佣金等情，應可認定。
    4.再者，附表一編號2 所示逃逸外勞阮氏藍係由被告丙○○
      、陶氏紅芳一同仲介並帶往證人丁○○○家中，且被告丙○○、陶氏紅芳2 人每月均會一同前往證人丁○○○住處
      收取阮氏藍之薪資之事實，業據證人丁○○○於本院審理
      時證稱：丙○○、陶氏紅芳2 人於96年2 月過完農曆年後
      某日仲介阮氏藍至其中華一路住處幫傭，每月丙○○、陶
      氏紅芳2 人都會一起來收取阮氏藍之薪資，陶氏紅芳在收
      錢時都會以越南語跟阮氏藍聊天等語明確（參本院97訴17
      66號卷第83～84頁），徵諸被告陶氏紅芳係越南籍外勞等
      情，已如前述，且阮氏藍亦係越南籍勞工一節，亦有阮氏
      藍之外勞居留資料查詢（參偵一卷第70頁），可知被告陶
      氏紅芳與證人阮氏藍既可以越南語相互溝通，衡情當可從
      言談中知悉阮氏藍係逃逸外勞之身分，竟仍與被告丙○○
      一同仲介阮氏藍予證人丁○○○，並於每月與丙○○一同
      前往證人丁○○○處收取阮氏藍之薪資，足徵被告陶氏紅
      芳主觀上亦有明知阮氏藍為逃逸外勞仍非法仲介予證人丁○○○之犯意。
    5.再參諸被告陶氏紅芳於96年8 月15日為警查獲並收容於移
      民署高雄市專勤隊後，尚有警告同遭收容於該處之證人沙
      同、阮氏紅接、FATMAWATI 等人不可指證係其與被告丙○○共同非法仲介之事實，業據證人沙同於警詢時證稱：其
      於96年8 月21日為警查獲並於翌日（同年月22日）收容於
      移民署高雄市專勤隊時見到陶氏紅芳，陶氏紅芳叫其至浴
      室內並警告其不得指證丙○○、陶氏紅芳非法仲介一事，
      否則會叫丙○○扣留其護照而回不了泰國等語（參偵一卷
      第13頁）；證人阮氏紅接於警詢時證稱：其於96年8 月2
      日為警查獲後就收容在移民署高雄市專勤隊，之後在該處
      又遇到當初拐帶其逃跑之陶氏紅芳，陶氏紅芳有警告其不
      可說出丙○○、陶氏紅芳共同拐帶其逃跑及非法仲介之事
      等語（參偵一卷第18～19頁）；證人FATMAWAT I於警詢時
      證稱：其於96年8 月22日為警查獲並收容於移民署高雄市
      專勤隊時，有遇到當初拐帶其逃跑之陶氏紅芳，陶氏紅芳
      警告其不可說出拐帶其逃跑及非法仲介之事，否則回印尼
      就沒嘴巴，並且要叫丙○○扣住護照及機票而回不了印尼
      等語（參偵一卷第25～26頁）；以被告陶氏紅芳與被告丙○○係親密之男女朋友，被告丙○○並提供處所供被告陶
      氏紅芳隱藏，平時生活、事業亦均有共同參與之處，是其
      對被告丙○○平日係鼓吹外勞逃逸，而非法仲介逃逸外勞
      賺取佣金一事，自難諉稱不知，故於查獲後，為免其與被
      告丙○○上開非法仲介外勞一事遭查緝，方有警告證人沙
      同、阮氏紅接、FATMAWATI 等人不可供出幕後老闆係丙○○之舉；同理，反觀被告丙○○雖於本院審理時已坦承犯
      行，但其於查獲迄今仍一再否認被告陶氏紅芳有參與本件
      非法仲介外勞予其他人之情事，益證被告丙○○、陶氏紅
      芳確為親密之伴侶，為求對方不要遭警查緝，故均有勾串
      證人或隱匿對方犯行等逃避司法查緝之舉動，依此反足以
      證明被告丙○○、陶氏紅芳主觀上均已知上開非法仲介附
      表一編號1 ～5 所示沙同等5 人予各該雇主一事。縱證人
      乙○○、蔡俊賢、李雁進、歐宸瑜均證述與被告丙○○洽
      談外勞僱傭事宜時，被告陶氏紅芳並不在場（參本院97訴
      1766號卷第86頁，偵一卷第179 、190 、196 頁），惟其
      2 人之目的既均在以鼓吹外勞逃逸之方式將逃逸外勞仲介
      予其他不知情之雇主以賺取利益，且事前對於非法仲介之
      行為，已有合意存在，並以分工實施方式以求達到目的，
      是被告陶氏紅芳縱未親自前往上開各雇主處洽談僱傭之行
      為，然並不影響其與被告丙○○之共同正犯關係。
    6.另被告陶氏紅芳又辯稱：其於95年4 月25日逃跑後約7 個
      多月才認識丙○○，故不可能協助阮氏紅接逃跑云云。惟
      被告陶氏紅芳於96年9 月20日警詢時先供稱：其逃逸後經
      由某越南女子介紹而認識丙○○，迄其遭查獲止約共同生
      活6 個月等語（參偵四卷第45頁）；嗣於96年10月24日偵
      查中供稱：其與丙○○自95年8 、9 月中旬起開始交往約
      1 年等語（參偵一卷第141 頁）；又於本院審理時供稱：
      其於95年4 月25日逃跑後約7 個多月才認識丙○○等語（
      參本院97訴1766號卷第113 頁）；是其就認識被告丙○○
      之時點前後已供述不一，尚難採信，且被告丙○○、陶氏
      紅芳共同以提供工作機會等為由鼓吹證人阮氏紅接逃離原
      雇主，並將證人阮氏紅接安置在被告陶氏紅芳住處之事實
      ，已如上述，另被告丙○○於本院審理時亦證稱：在其媒
      介附表一編號1 ～5 所示沙同等5 人予雇主時，其與陶氏
      紅芳已經是男女朋友等語（參本院97訴1766號卷第116 頁
      ），顯見被告陶氏紅芳確有參與接應阮氏紅接逃跑一事至
      明。況被告陶氏紅芳既自95年4 月25日即自原雇主處逃跑
      ，倘無人仲介其新雇主或提供其工作機會，實無可能獨自
      在臺生活7 月之久，故被告陶氏紅芳上開所辯，即與事實
      不合，應係事後卸責之詞，不足採信。
    7.另證人阮氏藍於警詢時雖證稱：其剛到高雄市○○區○○
      路601 巷8 號15樓工作沒多久，還沒談到薪水、抽佣問題
      就為警查獲等語（參偵一卷第44頁）。惟被告丙○○、陶
      氏紅芳確有非法仲介逃逸外勞阮氏藍予證人丁○○○之事
      實，已經本院認定如前，且證人丁○○○因聽從被告丙○○之指示，而將阮氏藍帶離原高雄市鼓山區○○○路247
      巷15弄4 號2 樓之1 住處而前往其媳婦董秀美位在高雄市
      左營區○○路601 巷8 號15樓處躲避警方查緝等情，亦如
      上述，是證人阮氏藍不知上情，而將上開更換處所躲避查
      緝之事誤為轉換新雇主，非無可能，本院自無從以證人阮
      氏藍上開證述，即為被告丙○○、陶氏紅芳有利之認定。
    8.綜上，本件被告陶氏紅芳確有與被告丙○○共同非法仲介
      外勞與其他人之犯意聯絡及行為分擔，至為顯明，被告丙○○、陶氏紅芳上開所辯，均係卸責之詞，不足採信。
  (三)再者，證人乙○○於警詢時證稱：丙○○仲介外勞沙同擔任
    看護工時說好該外勞之月薪是15,000元，還有每月給付就業
    安定費2,000 元，其他的錢則另外計算等語（參偵四卷第52
    頁）；證人丁○○○於本院審理時證稱：丙○○、陶氏紅芳
    仲介阮氏藍至其中華一路住處幫傭，每月丙○○、陶氏紅芳
    都會一起來收取阮氏藍之薪資21,000元等語（參本院97訴17
    66號卷第81、83頁）；證人阮氏紅接於警詢時證稱：蔡俊賢
    每月會給付其21,000元之薪資，但丙○○會向其收取第一個
    月11,000元，第二個月6,000 元及第三個月之後每月4,000
    元之佣金等語（參偵三卷第18～19頁）；證人蔡俊賢於警詢
    時證稱：丙○○帶阮氏紅接到其道場處幫傭，言明每月要收
    取外勞之薪資21,000元，之後經由阮氏紅接告知丙○○抽取
    高額佣金，其便將薪資直接交給阮氏紅接，再由阮氏紅接每
    月交付4,000 元之佣金予丙○○等語（參偵三卷第77頁）；
    證人李雁進於偵查中證稱：丙○○仲介外勞FATMAWATI 時約
    定該外勞之日薪為700 元，期間自96年8 月8 日至96年8 月
    22日止共15日，其並交付10,500元之薪資予FATMAWATI ，但
    不清楚丙○○如何與該外勞分帳等語相符（參偵四卷第60頁
    ，偵一卷第190 、305 頁）；證人歐宸瑜於警詢時證稱：丙○○將阮氏雲帶到其住處時有約定該外勞之日薪為800 元，
    且言明每月均會親自前往收取，但還沒付薪水時即為警查獲
    等語（參偵四卷第57、143 頁）；可見被告丙○○於仲介時
    除約定上開附表一編號1 ～5 所示外勞沙同等人之薪資外，
    並每月向乙○○收取就業安定費及自證人阮氏紅接處收取上
    開所述之佣金，以被告丙○○本身經營外勞之人力仲介，本
    可替客戶仲介合法之外勞以賺取佣金，然其竟捨合法之途徑
    而不為，而犯本件非法仲介外勞之情事，顯見其目的係為賺
    取不法之就業安定費及佣金甚明。另被告丙○○雖尚未自證
    人歐宸瑜處收取阮氏雲之薪資，然其既為營利之目的而非法
    仲介，主觀上即有營利之意圖，是被告實際上有無收取，並
    無礙於被告丙○○此部分營利意圖之認定；再證人沙同、阮
    氏藍、FATMAWATI 、阮氏雲雖均未證述被告丙○○每月抽取
    之佣金為何，惟被告丙○○既提供處所供證人沙同、FATMAW
    ATI 隱匿，並冒遭查緝之風險而仲介沙同、阮氏藍、FATMAW
    ATI 、阮氏雲予各該雇主，又親自前往各雇主處收取證人沙
    同、阮氏藍、阮氏雲之薪資，倘無利可圖，實難想像被告丙○○會為此辛苦做嫁而無利可圖之事，故本件證人沙同、阮
    氏藍、FATMAWATI 、阮氏雲雖未明確證稱被告丙○○抽取之
    佣金為何，然被告丙○○既以非法之方式仲介外勞予雇主，
    且每月均有向證人阮氏紅接抽取佣金等情以觀，堪認被告丙○○於仲介沙同、阮氏藍、FATMAWATI 、阮氏雲於各該雇主
    時，當有約定一定成數之佣金方與事實符合，否則實無甘冒
    遭查緝判刑之風險而為此無利可圖之情事，故被告丙○○此
    部分營利之意圖，亦可確認。另被告陶氏紅芳與被告丙○○
    就上開犯行有犯意聯絡及行為分擔等情，業據本院認定如上
    ，且以被告陶氏紅芳個人逃逸在外，又為被告丙○○之親密
    女友，倘非與被告丙○○同流合污而共謀為上開犯行，衡情
    實難想像如何隻身在外一個人逃逸生活迄查獲時止，足見被
    告陶氏紅芳主觀上亦有營利之意圖。
  (八)綜上所述，本件事證明確，被告丙○○、陶氏紅芳共同意圖
    營利非法仲介附表一編號1 ～5 所示證人沙同等5 人予各該
    雇主乙○○等5 人之犯行，洵堪認定。
二、論罪、科刑：
  (一)核被告丙○○、陶氏紅芳上開附表一編號1 ～5 所為，均係
    犯係違反就業服務法第45條規定，應依同法第64條第2 項之
    意圖營利媒介外國人非法為他人工作罪論處。其2 人就上開
    5 次犯行，均有犯意聯絡及行為分擔，均為共同正犯。又被
    告丙○○、陶氏紅芳媒介外國人非法為他人工作之行為，雖
    係分別於附表一編號1 ～5 僱傭時間所示非法仲介之日起至
    被查獲止，然因此部分之犯罪，具有行為繼續之性質，均為
    繼續犯，均應各論以一罪。另被告丙○○、陶氏紅芳2 人所
    犯非法媒介附表一編號1 ～5 所示沙同等5 次犯行間，時間
    上均有所區隔，且所媒介之人、對象、地點均不同，客觀上
    彼此可分，非接續為之，且依違反就業服務法第45條、第64
    條之法定構成要件觀之，亦無反覆性及持續性之絕對必然，
    自非法理上所謂集合犯甚明，本院自應就上開5 次犯行予以
    分論併罰，公訴意旨認被告丙○○、陶氏紅芳上開5 次犯行
    應評價為包括一罪之集合犯，顯有誤會，併予指明。
  (二)爰審酌被告丙○○開設人力仲介公司，且身兼人力仲介協會
    理監事，業據被告丙○○自承在卷，不思以正途經營，並保
    障合法來臺工作之外勞及其雇主之權利，竟為圖得更多仲介
    利益，與被告陶氏紅芳共同鼓吹外勞逃逸，再仲介外勞非法
    為他人工作，並從中剝削外勞辛苦工作之佣金，增加我國對
    入境外籍人士管理之困難度，造成社會問題；且被告丙○○
    、陶氏紅芳於案發後不思悔過，為躲避刑責，猶思勾串證人
    沙同、阮氏紅接、FATMAWATI 、丁○○○、蔡俊賢、歐宸瑜
    或告知上開證人等閃躲以迴避司法之調查活動，業據證人沙
    同、阮氏紅接、FATMAWATI 、丁○○○、蔡俊賢、歐宸瑜分
    別證述在卷（參本院97訴1766號卷第83頁，偵一卷第13、18
    、25、304 頁），可見其2 人於查獲時並無悔意，量刑本不
    宜從寬；惟念及被告丙○○、陶氏紅芳均無前科，有臺灣高
    等法院被告前案紀錄表在卷可查，另被告丙○○於本院言詞
    辯論終結前終坦承全部犯行，惟為掩飾被告陶氏紅芳而否認
    陶氏紅芳共犯之部分；被告陶氏紅芳始終矢口否認全部犯行
    ，及被告丙○○於本件係居於主導地位，被告陶氏紅芳係受
    丙○○支配之角色等一切情狀，分別量處如主文所示之刑，
    復考量被告丙○○身兼人力仲介協會理監事，竟不思為社會
    樹立典範，而意圖營利為此犯行，且事後猶不思悔過，仍有
    勾串證人或告知證人躲避司法查緝之舉動，本院審酌上情因
    認有必要就其上開犯行之易科罰金部分均諭知最高度新臺幣
    3,000 元折算1 日之易科罰金折算標準，罰金部分均諭知新
    臺幣1,000 元折算1 日之易服勞役折算標準；另被告陶氏紅
    芳雖亦有共同非法仲介外勞及於查獲時有勾串證人等妨礙司
    法活動之行為，惟本院審酌其係逃逸外勞，為求在臺謀生，
    故依附於被告丙○○之下，聽從丙○○之指示行事，於本件
    犯行尚非居於主導地位，惡性並非重大，爰就被告陶氏紅芳
    上開犯行易科罰金部分均諭知以新臺幣1,000 元折算1 日為
    易科罰金之折算標準，並分別就被告丙○○上開犯行，定其
    應執行刑暨前揭所述之易科罰金及罰金易服勞役之折算標準
    ，就被告陶氏紅芳上開犯行，定其應執行刑暨前揭所述之易
    科罰金折算標準，以資懲儆。
  (三)又被告丙○○、陶氏紅芳所犯附表一編號2 、3 所示非法媒
    介阮氏藍、阮氏紅接部分，其行為終了時分別為96年8 月2
    日、96年8 月28日，故均無從依中華民國九十六年罪犯減刑
    條例予以減刑之餘地，併此敘明。
  (四)另被告陶氏紅芳前未曾受有期徒刑以上刑之宣告，有臺灣高
    等法院被告前案紀錄表1 份在卷可按，其因一時失慮，偶罹
    刑典，本院審酌被告陶氏紅芳於本件犯行中僅居於次要地位
    ，惡性尚非重大，且於案發迄今已收容1 年有餘，無法返鄉
    等情，有其撰寫之書狀及移民署高雄市專勤隊之書函附卷可
    查（參本院97訴1766號卷第28-1、51頁），顯見已得相當之
    教訓，應知悔悟，因認被告陶氏紅芳經此偵審程序及罪刑之
    宣告，當知所警惕，信無再犯之虞，因認其所宣告之刑以暫
    不執行為適當，爰宣告緩刑3 年，以啟自新。並審酌被告陶
    氏紅芳為越南籍，乃外國人，其在我國犯罪而受本件有期徒
    刑以上刑之宣告，本院認其於刑之執行完畢後，有驅逐出境
    之必要，爰依刑法第95之規定，諭知被告陶氏紅芳於刑之執
    行完畢或赦免後，驅逐出境。
  (五)扣案如附表二所示之物，雖為被告丙○○所有，惟無證據證
    明上開物品與被告丙○○、陶氏紅芳前揭犯行有何關連，爰
    不另予宣告沒收。
  (六)至起訴書附表編號2 部分雖載明就被告丙○○、陶氏紅芳非
    法仲介阮氏藍予證人丁○○○之僱傭時間為96年7 月間，惟
    阮氏藍係自96年2 月農曆過年後某日起迄96年8 月28日止均
    透過被告丙○○、陶氏紅芳仲介而在證人丁○○○處幫傭之
    事實，已如前述，且公訴人亦當庭表示此部分之時間以當事
    人陳述為準（參本院97訴1766號卷第78頁），故逾此部分之
    時間雖未據公訴人起訴，然既與前揭已起訴部分，有繼續犯
    之實質上一罪關係，已如前述，當為本件起訴效力所及，本
    院自應一併審理。
三、被告丙○○、陶氏紅芳不另為無罪諭知部分：
    公訴意旨另指稱：被告丙○○、陶氏紅芳分別96年6 月間起
    至96年9 月間止、95年7 月6 日起至96年10月4 日止、96年
    7 、8 月起，依序分別非法仲介沙同、阮氏紅接、阮氏雲予
    證人乙○○、蔡俊賢、歐宸瑜等語（即起訴書附表編號1 、
    3 、5 所示之僱傭時間）。惟被告丙○○、陶氏紅芳非法仲
    介沙同、阮氏紅接、阮氏雲予證人乙○○、蔡俊賢、歐宸瑜
    之時間分別自96年6 月4 日起至96年8 月21日止、95年7 月
    9 日起至96年8 月2 日止、96年7 月28日起至96年8 月17日
    止之事實，業據本院認定如上，且公訴人亦當庭表示此部分
    之時間以當事人陳述為準（參本院97訴1766號卷第78頁），
    故起訴書附表編號1 、3 、5 逾此部分犯罪時間之犯行，因
    公訴人認此部份倘成立犯罪，與前開論罪科刑部分，分別有
    繼續犯之實質上一罪關係，爰均不另為無罪之諭知，附此敘
    明。
四、被告丙○○、陶氏紅芳被訴私行拘禁罪無罪部分：
  (一)公訴及補充理由意旨略以：被告丙○○、陶氏紅芳共同基於
    妨害自由之犯意，分別於95年11月22日起計14天、95年7 月
    6 日起至同年月9 日止計4 天（參本院97訴1766號卷第77頁
    之審判筆錄），將沙同、阮氏紅接私行拘禁於高雄市○○區
    ○○路248 號及不詳處所等地，因認被告丙○○、陶氏紅芳
    均涉犯2 次刑法第302 條之私刑拘禁罪云云。
  (二)按犯罪事實應依證據認定之，無證據不得推定其犯罪事實，
    刑事訴訟法第154 條定有明文。倘積極證據不足以為不利於
    被告事實之認定時，即應為有利於被告之認定，最高法院30
    年上字第816 號亦著有判例。又按告訴人之告訴，係以使被
    告受刑事訴追為目的，是其陳述是否與事實相符，仍應調查
    其他證據以資審認；而被害人之陳述如無瑕疵，且就其他方
    面調查又與事實相符，固足採為科刑之基礎，倘其陳述尚有
    瑕疵，則在未究明前，遽採為論罪科刑之依據，即難認適法
    ，有最高法院52年台上字第1300號、61年台上字第3099號判
    例可資參照。
  (三)公訴及補充理由意旨認被告丙○○、陶氏紅芳涉有上開私行
    拘禁罪嫌，無非係以被害人沙同、阮氏紅接於警詢、偵查中
    之證述為其論據。訊據被告丙○○、陶氏紅芳均堅詞否認有
    何私行拘禁沙同、阮氏紅接之行為，被告丙○○辯稱：其雖
    有媒介沙同、阮氏紅接非法為乙○○、蔡俊賢工作，但從未
    私行拘禁過沙同、阮氏紅接等語；被告陶氏紅芳辯稱：其從
    未私行拘禁過沙同、阮氏紅接等語。經查：
    1.本件證人沙同自95年10月22日來臺，於95年11月4 日逃逸
      ，嗣於被告陶氏紅芳處待2 週後，被告丙○○、陶氏紅芳
      就將沙同送至其他處所幫傭之事實，業據證人沙同於警詢
      時證稱：其於95年10月22日自高雄機場入境，於來臺的第
      17天即95年11月4 日逃逸，丙○○、陶氏紅芳於其逃逸期
      間將其安置在陶氏紅芳住處約2 週後才將其帶至其他處所
      幫傭等語明確（參偵四卷第71～72頁），並有行政院勞工
      委員會95年11月13日函覆沙同自95年11月4 日起無故曠職
      3 日廢止聘僱許可之函文在卷可按（參偵一卷第278 ～27
      9 頁）。是公訴及補充理由意旨所稱被告丙○○、陶氏紅
      芳於95年11月22日起計14天，私行拘禁沙同等情，即與事
      實不合。
    2.次按刑法第302 條第1 項之私行拘禁罪及第304 條第1 項
      之強制罪，其所保護之法益均為被害人之自由，罪質本屬
      相同，故私行拘禁罪，本質上仍不外以強暴、脅迫為手段
      。本件公訴及補充理由意旨就被告丙○○、陶氏紅芳私行
      拘禁罪部分僅泛稱：被告丙○○、陶氏紅芳共同將沙同、
      阮氏紅接拘禁於高雄市○○區○○路248 號及不詳處所云
      云，並未敘明被告丙○○、陶氏紅芳以何種強暴、脅迫及
      私行拘禁之方式，而剝奪沙同、阮氏紅接之自由法益，是
      自公訴意旨觀之，已難窺被告丙○○、陶氏紅芳有何私行
      拘禁之構成要件行為。
    3.又證人沙同於偵查時固證稱：其於95年11月4 日逃逸後，
      丙○○及陶氏紅芳將其關在高雄市○○區○○路248 號4
      樓某房間內，並鎖起來以防止其跑掉，丙○○、陶氏紅芳
      有叫其在該處等待介紹雇主等語（參偵一卷第95～96頁）
      ；證人阮氏紅接於偵查中亦證稱：其因工作期限將至，遂
      聽從丙○○、陶氏紅芳之指示，於95年7 月6 日自雇主處
      逃逸，丙○○、陶氏紅芳將其帶到陶氏紅芳住處並鎖在房
      間內4 天不准出去，期間都有人送飯吃，嗣於同年月9 日
      旋將其仲介予蔡俊賢工作等語（參偵一卷第19、97頁）；
      似認被告丙○○、陶氏紅芳係以在住處上鎖之方式，而私
      行拘禁證人沙同、阮氏紅接。惟證人沙同、阮氏紅接各因
      轉換雇主困難及來臺工作期限將至等理由，聽信被告丙○○、陶氏紅芳將介紹工作而得續留臺灣，而依指示，自原
      合法雇主處逃逸，並由被告丙○○、陶氏紅芳接應等情，
      業據證人沙同、阮氏紅接證述在卷，如前所述，顯見證人
      沙同、阮氏紅接係希望被告丙○○、陶氏紅芳能為其介紹
      工作以便續留臺灣，而自願從原合法雇主處逃逸，且在仲
      介新雇主前，為免證人沙同、阮氏紅接在外遊蕩而遭警查
      緝，被告丙○○、陶氏紅芳自有提供處所而將證人沙同、
      阮氏紅接隱匿之必要，自難謂被告丙○○、陶氏紅芳提供
      住處等行為，有何違反證人沙同、阮氏紅接行動及意思自
      由之本意而構成妨害自由之要件，故證人沙同、阮氏紅接
      上開證述其遭上鎖而限制行動等語，是否屬實，即有可疑
      。
    4.再者，證人沙同於上開被告丙○○、陶氏紅芳提供之處所
      居住14日後，即由被告丙○○轉介予不詳之非法雇主數人
      及證人乙○○，嗣於96年8 月21日為警查獲之事實，業據
      證人沙同於警詢、偵查時證稱：其逃逸後住在，就住在丙○○、陶氏紅芳提供之處所即陶氏紅芳住處約2 週後，就
      將其先送至屏東鹽埔某雇主處幫傭，之後換到高雄工作，
      期間約換了4 名雇主，96年6 月初又將其送至高雄小港乙○○處幫傭，直至96年8 月21日為警查獲等語（參偵一卷
      第96頁、偵四卷第72頁）；而證人阮氏紅接於上開被告丙○○、陶氏紅芳提供之處所居住4 日後，旋由被告丙○○
      轉介予證人蔡俊賢，嗣於96年8 月2 日為警查獲等情，亦
      據證人阮氏紅接於偵查中證稱：其在丙○○、陶氏紅芳安
      排之住處待4 天後，丙○○就說有幫其找到工作，遂於95
      年7 月9 日帶同其前往雇主蔡俊賢位在鳳山凱旋路處作清
      潔工，而於96年8 月2 日為警查獲等語明確（參偵一卷第
      97頁）；足認被告丙○○、陶氏紅芳於接應證人沙同、阮
      氏紅接逃逸後，確有依約將證人沙同、阮氏紅接分別仲介
      予證人乙○○、蔡俊賢等其他雇主，在此之前，確有必要
      提供適當之處所供證人沙同、阮氏紅接隱匿，且被告丙○○將沙同、阮氏紅接介紹予上開雇主乙○○、蔡俊賢後即
      交予雇主，並無控制證人沙同、阮氏紅接之行動，益見被
      告丙○○、陶氏紅芳係仰賴證人沙同、阮氏紅接替他人工
      作以從中賺取仲介之佣金，故於誘拐證人沙同、阮氏紅接
      逃離原雇主迄尋得新雇主這段待業期間，為免證人沙同、
      阮氏紅接隨意外出而遭警查緝，固有提供處所供證人沙同
      、阮氏紅接隱匿之必要，自難謂被告丙○○、陶氏紅芳此
      舉有何私行拘禁之主觀犯意。
    4.況證人沙同、阮氏紅接自逃離原雇主而與被告丙○○、陶
      氏紅芳配合之期間甚長，且中間被告丙○○、陶氏紅芳並
      未控制證人沙同、阮氏紅接之行動，而係將證人沙同、阮
      氏紅接交予所仲介之雇主，苟被告丙○○、陶氏紅芳真有
      私行拘禁之犯行，何以證人沙同、阮氏紅接於脫離被告丙○○、陶氏紅芳之控制後，未予報警或告知其新雇主或友
      人關於遭被告丙○○、陶氏紅芳私行拘禁之事？且證人沙
      同於遭查獲前，尚透過被告丙○○而多次前往被告丙○○
      介紹之雇主處工作，此實與一般遭私行拘禁之被害人於逃
      離後，會害怕與加害人再度接觸之常理有違，足徵被告丙○○、陶氏紅芳為免證人沙同、阮氏紅接遭查緝，或有勸
      諭證人沙同、阮氏紅接盡量於一定處所而不要隨意外出之
      舉動，然被告丙○○、陶氏紅芳既無私行拘禁證人沙同、
      阮氏紅接之動機及意思，且證人沙同、阮氏紅接主觀上亦
      未認其行動自主意思因而受限或遭剝奪，尚難憑此即認被
      告丙○○、陶氏紅芳對證人沙同、阮氏紅接有何妨害自由
      之犯行。
  (四)綜上所述，本件公訴人所指之證據既無法證明被告丙○○、
    陶氏紅芳主觀上均有私行拘禁證人沙同、阮氏紅接之犯意，
    客觀上亦無法證明被告丙○○、陶氏紅芳有何此部分之妨害
    自由犯行，自難對被告丙○○、陶氏紅芳均遽以刑法私行拘
    禁罪相繩。本件公訴人認被告丙○○、陶氏紅芳所涉犯嫌所
    憑之證據，尚無從說服本院達於通常一般之人均不致有所懷
    疑，而得確信其為真實之程度，即難據以為被告丙○○、陶
    氏紅芳不利之認定，自屬不能證明被告犯罪，爰依前開之說
    明，自應均為被告丙○○、陶氏紅芳此部分無罪之諭知。
據上論斷，依刑事訴訟法第299 條第1 項前段、第301 條第1 項
，就業服務法第45條、第64條第2 項，刑法第11條前段、第28條
、第41條第1 項前段、第42條第3 項、第51條第5 款、第74條第
1 項第1 款、第95條，判決如主文。
本案經檢察官吳美齡到庭執行職務。
中    華    民    國    98    年    4     月    24    日
                  刑事第十五庭  審判長法  官  唐照明
                                      法  官  黃苙荌
                                      法  官  王俊彥
如不服本判決應於收受判決後10日內向本院提出上訴書狀，並應
敘述具體理由。其未敘述上訴理由者，應於上訴期間屆滿後20日
內向本院補提理由書(均須按他造當事人之人數附繕本)「切勿逕
送上級法院」。
以上正本證明與原本無異。
中    華    民    國    98    年    4     月    24    日
                                      書記官  鄭永媚
┌──────────────────────────────────────────┐
│附表一：                                                                            │
├──┬────┬────┬────┬─────┬─────┬───────┬────┤
│編號│外勞姓名│入臺時間│逃逸時間│非法雇用者│ 雇用期間 │   僱傭費用   │原雇主  │
├──┼────┼────┼────┼─────┼─────┼───────┼────┤
│ 1  │  沙同  │95.10.22│95.11.04│  乙○○  │96.06.04～│每月給付15,000│施德君  │
│    │        │        │        │          │96.08.21  │元予沙同      │        │
├──┼────┼────┼────┼─────┼─────┼───────┼────┤
│ 2  │ 阮氏藍 │94.05.24│95.07.19│ 丁○○○ │96.02 農曆│每月給付21,000│王徐燕雪│
│    │        │        │        │          │過年後某日│元予丙○○、陶│        │
│    │        │        │        │          │～96.08.28│氏紅芳        │        │
├──┼────┼────┼────┼─────┼─────┼───────┼────┤
│ 3  │阮氏紅接│92.10.19│95.07.06│  蔡俊賢  │95.07.09～│蔡俊賢每月給付│沈俊宏  │
│    │        │        │        │          │96.08.02  │21,000元，其中│        │
│    │        │        │        │          │          │丙○○於第一個│        │
│    │        │        │        │          │          │月抽取11000 元│        │
│    │        │        │        │          │          │、第二個月抽取│        │
│    │        │        │        │          │          │6000元、第三個│        │
│    │        │        │        │          │          │月以後每月抽取│        │
│    │        │        │        │          │          │4000元        │        │
├──┼────┼────┼────┼─────┼─────┼───────┼────┤
│ 4  │FATMAWAT│95.08.03│96.06.28│  李雁進  │96.08.08～│日薪700 元，共│程兆祥  │
│    │I       │        │        │          │96.08.22  │給付15日之日薪│        │
│    │        │        │        │          │          │10,500元予FATM│        │
│    │        │        │        │          │          │AWATI         │        │
├──┼────┼────┼────┼─────┼─────┼───────┼────┤
│ 5  │ 阮氏雲 │94.07.22│96.05.26│  歐宸瑜  │96.07.28～│日薪800 元，每│曾秋娟  │
│    │        │        │        │          │96.08.17  │月應給付24,000│        │
│    │        │        │        │          │          │元予丙○○，然│        │
│    │        │        │        │          │          │尚未收取。    │        │
└──┴────┴────┴────┴─────┴─────┴───────┴────┘
┌──────────────────────────┐
│附表二：                                            │
├──┬───────────┬───────┬───┤
│編號│    物  品  名  稱    │ 數量（單位） │所有人│
├──┼───────────┼───────┼───┤
│ 1  │MOTOR手機（含SIM卡）  │  1     支    │丙○○│
│    │000000000000000       │              │      │
├──┼───────────┼───────┼───┤
│ 2  │MOTOR手機（含SIM卡）  │  1     支    │丙○○│
│    │000000000000000       │              │      │
├──┼───────────┼───────┼───┤
│ 3  │ALCTEL手機（含SIM 卡）│  1     支    │丙○○│
│    │3E621B30              │              │      │
├──┼───────────┼───────┼───┤
│ 4  │ANYCALL 手機（含SIM 卡│  1     支    │丙○○│
│    │）00000000000000      │              │      │
├──┼───────────┼───────┼───┤
│ 5  │ALCTEL手機（含SIM 卡）│  1     支    │丙○○│
│    │3E61AC32              │              │      │
├──┼───────────┼───────┼───┤
│ 6  │ZTE 手機（含SIM 卡）  │  1     支    │丙○○│
│    │6900B38F              │              │      │
├──┼───────────┼───────┼───┤
│ 7  │ZTE 手機（含SIM 卡）  │  1     支    │丙○○│
│    │69D2F3F1              │              │      │
├──┼───────────┼───────┼───┤
│ 8  │ZTE 手機（含SIM 卡）  │  1     支    │丙○○│
│    │69D2E424              │              │      │
├──┼───────────┼───────┼───┤
│ 9  │MOTOR 手機            │  1     支    │丙○○│
│    │000000000000000       │              │      │
├──┼───────────┼───────┼───┤
│ 10 │MOTOR 手機            │  1     支    │丙○○│
│    │00000000000000        │              │      │
├──┼───────────┼───────┼───┤
│ 11 │MOTOR 手機            │  1     支    │丙○○│
│    │000000000000000       │              │      │
├──┼───────────┼───────┼───┤
│ 12 │MOTOR 手機            │  1     支    │丙○○│
│    │000000000000000       │              │      │
├──┼───────────┼───────┼───┤
│ 13 │多普達DDA-M700        │  1     支    │丙○○│
│    │000000000000000       │              │      │
├──┼───────────┼───────┼───┤
│ 14 │外勞電話紀錄簿        │  2     本    │丙○○│
├──┼───────────┼───────┼───┤
│ 15 │外勞簽名捺印空白文件  │  9     份    │丙○○│
├──┼───────────┼───────┼───┤
│ 16 │空白悔過書            │  1     份    │丙○○│
├──┼───────────┼───────┼───┤
│ 17 │電話卡                │  12    張    │丙○○│
└──┴───────────┴───────┴───┘
附錄本案論罪法條：
就業服務法第45條
任何人不得媒介外國人非法為他人工作。
就業服務法第64條
違反第45條規定者，處新臺幣10萬元以上50萬元以下罰鍰。五年
內再違反者，處1 年以下有期徒刑、拘役或科或併科新臺幣60
萬元以下罰金。
意圖營利而違反第45條規定者，處3 年以下有期徒刑、拘役或科
或併科新臺幣120 萬元以下罰金。


司法院資訊處製作；財團法人民間司法改革基金會備份。
